臺灣桃園地方法院民事簡易判決
110年度壢簡字第932號
原      告  項周姑  
訴訟代理人  江曉俊律師
複代理人    張煜  律師    
被      告  王蕙媛  

訴訟代理人  吳展光  
上列當事人間請求侵權行為損害賠償事件，本院於民國111年8月
23日言詞辯論終結，判決如下：
    主    文
一、被告應給付原告新臺幣（下同）12萬0,749元，及自民國110
    年7月16日起至清償日止，按年息5％計算之利息。
二、原告其餘之訴駁回。　　
三、訴訟費用2萬7,244元由被告負擔2,114元，餘由原告負擔。
四、本判決原告勝訴部分得假執行。
五、原告其餘假執行之聲請駁回。　　
　　事實及理由
一、原告主張：
　㈠被告未考領普通重型機車駕照，仍於民國108年6月29日上午8
    時11分許，騎乘車牌號碼000-000號普通重型機車(下稱肇事
    機車)，沿桃園市中壢區元化路二段由中豐路往元化路方向
    行駛，本應注意行駛至交岔路口，應遵守燈光號誌，而依當
    時天候晴、日間自然光線、柏油路面乾燥無缺陷、無障礙物
    、視距良好且無不能注意之情事，在行經桃園市中壢區元化
    路二段與新生路交岔口，左轉往新生路二段方向行駛時，疏
    未注意燈光號誌，貿然闖越紅燈；適原告騎乘車牌號碼000-
    0000號普通重型機車(下稱系爭機車)，沿桃園市中壢區元化
    路二段往中豐路方向自被告對向車道駛至，二車因而於上開
    交岔路口發生碰撞，原告受有右橈骨粉碎閉鎖性骨折、右腕
    韌帶斷裂之傷害。
  ㈡茲臚列原告請求之項目如下：
    ⒈醫療費用8萬6,744元：
　    原告因本件車禍事故受有上開傷勢，於108年6月30日接受
      右橈骨開放性復位併鋼板內固定手術及右腕韌帶修補手術
      ，並自108年6月29日起每月不定期至天成醫療社團法人天
      晟醫院（下稱天晟醫院）治療，合計支出醫療費用8萬6,7
      44元。
    ⒉看護費用8萬1,600元：
　    原告因本件車禍事故所受上開傷勢，自108年6月29日至同
      年7月2日於天晟醫院治療共計4日，並經該院於108年7月1
      日診斷需專人照護1個月，此期間原告由專業看護每日24
      小時照護，以每日2,400元計算看護費，共計8萬1,600元
      【計算式：2,400元×34日＝81,600元】。
    ⒊交通費用3,330元：
　　　原告因本件車禍事故於108年6月29日至天晟醫院進行急診
      治療，並需於108年6月29日至109年9月17日間至天晟醫院
      骨科門診追蹤治療，而有支出交通費用之必要性，原告於
      本件車禍後行動不便，均搭乘計程車自住處往返天晟醫院
      ，合計支出交通費用3,330元。
    ⒋不能工作之薪資損失7萬8,054元：
　　　原告因本件車禍事故所受上開傷勢，經天晟醫院108年7月
      1日診斷「宜休養3個月並不宜提重物及劇烈運動」，故原
      告於108年7月2日出院後按醫囑在家休養至108年9月30日
      。而依原告發生本件車禍事故前6個月每月實領之平均薪
      資為2萬6,018元，依此計算原告3個月無法工作之薪資損
      失為7萬8,054元。
    ⒌勞動力減損100萬6,411元：
　　　原告之失能部位按天晟醫院開立之「勞工保險失能診斷書
      逕寄勞動部勞工保險局證明書」為「右手肢」，其右手腕
      關節活動度僅剩「背屈45度，掌屈50度」，對比正常人「
      背屈70度，掌屈80度」之數據，原告右手腕關節背屈、掌
      屈之活動度分別減損36％【計算式：100％－45度÷70度＝36％
      ，小數點後四捨五入】、37％【計算式：100％－50度÷80度＝
      36％，小數點後四捨五入】。對照「勞工保險失能給付標
      準第三條附表修正規定」，原告右手肢失能應為失能等級
      「九」之「一上肢遺存運動失能」，其勞動力減損程度約
      相當於23％。又原告為63年4月18日生，則至其65歲即128
      年4月18日止，依霍夫曼式計算法扣除中間利息計算原告
      因減少勞動力所受之損害，共計應為100萬6,411元【計算
      式：71,810×13.00000000+(71,810×0.00000000)×(14.000
      00000-00.00000000)=1,006,410.0000000000。其中13.00
      000000為年別單利5%第19年霍夫曼累計係數，14.0000000
      0為年別單利5%第20年霍夫曼累計係數，0.00000000為未
      滿一年部分折算年數之比例(293/365=0.00000000)，採四
      捨五入，元以下進位】。
    ⒍精神慰撫金30萬元：
　　　原告因本件車禍事故受有上開傷勢，而其中粉碎性骨折為
      即使痊癒後癒合之骨骼穩定性較差之一種骨折型態，加之
      右腕韌帶斷裂，使原告右手靈活度大受影響，而原告本為
      慣用右手之人，如此傷害結果嚴重影響原告行住起居，且
      每逢天氣轉化之際受傷部位疼痛不已。又原告於住院開刀
      及休養期間無法與子女外出共享天倫之樂，深感遺憾，而
      原告除承受身體上巨大傷痛外，迄本件車禍事故發生一年
      餘，未見被告任何道歉及賠償作為，是原告依其所受傷勢
      造成生活上不便及精神上痛苦，請求被告給付精神慰撫金
      30萬元。
  ㈢上述項目加總金額共計155萬6,139元【計算式：86,744元＋81
    ,600元＋3,330元＋78,054元＋1,006,411元＋300,000元＝1,556,
    139元】。為此，爰依侵權行為之法律關係，提起本件訴訟
    。並聲明：被告應給付原告新台第155萬6,139元，及自起訴
    狀繕本送達翌日起至清償日止，按週年利率5％計算之利息；
    願供擔保，請准宣告假執行。
二、被告則以：
　　對於原告請求之醫療及交通費用無意見（見本院卷第79頁背
    面），惟對於看護費用已由強制險理賠，原告此部分係重複
    請求；不能工作之薪資損失應以原告基本薪資2萬3,500元為
    基準，不應納入如全勤獎金、加班費等非經常性給與計算；
    原告具狀自承於108年10月1日返回公司上班後，所得薪資相
    差無幾，被告固認原告根本沒有勞動力減損之情形，亦不同
    意原告此部分請求；精神慰撫金30萬元部分，金額太高。又
    本件車禍事故發生原因為兩造均未遵守交岔路口行車管制燈
    號，並經桃園市政府車輛行車事故鑑定委會鑑定同屬肇事因
    素，原告請求被告賠償之金額，尚應扣除其應負擔之肇事責
    任。被告亦因本件車禍事故亦受有雙側膝部挫傷併擦傷、右
    小腿擦傷、左踝擦傷之傷害，向原告請求50萬元精神慰撫金
    ，就原告本件請求金額互為抵銷。並聲明：原告之訴駁回。
三、本院之判斷：
　㈠原告主張被告於上開時、地，騎乘肇事機車沿元化路二段由
    中豐路往元化路方向行駛，貿然闖越圓形紅燈行車管制號誌
    左轉彎新生路二段，而與原告騎乘之系爭機車在新生路與元
    化路交岔路口發生碰撞，造成原告受有右橈骨粉碎閉鎖性骨
    折、右腕韌帶斷裂等情，業據提出與所述相符之天晟醫院診
    斷證明書、急診及門診醫療費用收據、杏一藥局電子發票證
    明聯、天晟社區藥局統一發票、家天使服務費用資訊網頁截
    圖、計程車預估車資試算網頁截圖、原告108年8月請假單及
    108年8月至9月留職停薪申請書、英群企業股份有限公司108
    年1月至6月薪資明細、勞工保險失能診斷書逕寄勞動部勞工
    保險局證明書、國泰產險強制險理賠明細等件影本為證（見
    本院卷第9頁背面至第32頁、第113頁背面至第114頁），復
    經本院依職權向桃園市政府警察局中壢分局調閱交通事故調
    查卷宗確認屬實（見本院卷第42頁至第58頁），而兩造復因
    上開交通事故，經本院以109年度壢交簡字第2843號刑事判
    決認定被告無駕駛執照駕車犯過失傷害罪，處拘役伍拾伍日
    ，如易科罰金以新臺幣壹仟元折算壹日確定；原告犯過失傷
    害罪處拘役參拾日，如易科罰金以新臺幣壹仟元折算壹日確
    定，有刑事確定判決在卷可參，並為被告均不爭執，堪信原
    告上開主張為真實。
　㈡按因故意或過失，不法侵害他人之權利者，負損害賠償責任
    ；汽車、機車或其他非依軌道行駛之動力車輛，在使用中加
    損害於他人者，駕駛人應賠償因此所生之損害，民法第184
    條第1項前段、第191條之2分別定有明文。次按汽車行駛至
    交岔路口，其行進、轉彎，應依下列規定：一、應遵守燈光
    號誌或交通指揮人員之指揮；本規則用詞，定義如下：一、
    汽車：指在道路上不依軌道或電力架線而以原動機行駛之車
    輛（包括機車）；圓形紅燈用以代表車輛面對圓形紅燈表示
    禁止通行，不得超越停止線或進入路口，道路交通安全規則
    第102條第1項第1款前段、第2條第1項第1款、道路交通標誌
    標線號誌設置規則第206條第5款第1目分別定有明文。經查
    ，本件經當庭勘驗警方提供事故現場監視器錄影光碟檔案，
    結果略以：「檔案名稱：ZL01009CS01_0_0(0000-000000000
    0-0000000000).avi，並將時間拉至8點11分35秒左右，進行
    播放。08:11:35-38，元化路二段由東往西方向行車管制號
    誌燈黃燈亮起，畫面右上方一名機車騎士於號誌燈變換為紅
    燈後駛越停等線直行。被告騎乘機車出現在畫面左方並穿越
    停等線08:11:39-41，畫面左方另一名機車騎士跨越停等線
    駛至對向車道欲左轉，雙方於路口發生碰撞。」等情，有勘
    驗筆錄在卷可參（見本院卷第80頁及背面），益見被告騎乘
    肇事機車沿元化路二段由中豐路往元化路方向行駛，欲於新
    生路與元化路二段交岔路口左轉彎新生路二段時，未遵守圓
    形紅燈行車管制號誌之指示，貿然闖越進入該路口，不慎與
    自對向車道騎乘系爭機車亦於未遵守號誌指示超越停止線直
    行駛至之原告於上開交岔路口發生碰撞，兩造駕駛行為均違
    反前開規定，對於本件車禍事故之發生均有過失，復為桃園
    市政府車輛行車事故鑑定會109年7月8日桃交鑑字第1090040
    11號函附之桃市建0000000案鑑定意見書鑑定結果：「柒、
    鑑定意見：王蕙媛駕駛普通重型機車與項周姑駕駛普通重型
    機車行經行車管制號誌正常運作交岔路口，均未遵守號誌之
    指示行駛，同為肇事原因。」為相同之認定（見本院卷第84
    頁）。審酌兩造就本件車禍事故發生之原因力強弱與過程之
    輕重程度，及各別應負之注意義務情節等一切情狀，認為原
    告及被告既於上開交岔路口同未遵守圓形紅燈行車管制號誌
    之指示，減速暫停於機慢車停等區域，待圓形綠燈號誌亮起
    時再通過路口繼續直行或為左轉彎，反倒均以原行駛速度闖
    越圓形紅燈號誌進入路口致二車碰撞，各應負5成過失責任
    ，始為允當。至原告雖主張被告尚有無照駕駛之過失，然駕
    駛執照之有無，原則上乃車輛監理行政管理之問題，與過失
    責任之成立並無必然關聯，仍須視無照駕駛者有無具體過失
    行為加以認定。而本件車禍事故之發生，乃兩造均未遵守其
    各別行向之行車管制號誌，闖越圓形紅燈號誌進入路口所共
    同肇致，業經本院認定如前，被告雖有無照駕駛之行為，雖
    違反行政管理規定，然與本件車禍事故之發生尚無因果關係
    ，爰不列為衡量過失責任比例之因素，附此敘明。
　㈢第按因故意或過失，不法侵害他人之權利者，負損害賠償責
    任；不法侵害他人之身體或健康者，對於被害人因此喪失或
    減少勞動能力，或增加生活上之需要時，應負損害賠償責任
    ；不法侵害他人之身體、健康、名譽或自由者，被害人雖非
    財產上之損害，亦得請求賠償相當之金額，民法第184條第1
    項前段、第193條第1項、第195條第1項分別定有明文。本件
    被告不法侵害原告身體、健康，自應就原告因此所受之損害
    ，負賠償責任。茲就原告請求之各項損害賠償，審核如下：
　　⒈醫療及交通費用，得請求9萬0,074元：
　　　查原告主張其因本件車禍事故所受右橈骨粉碎閉鎖性骨折
      、右腕韌帶斷裂之傷害，為此支出醫療費用8萬6,744元，
      及於108年6月29日至109年7月17日期間因急診、住院接受
      手術及門診治療等原因往返於桃園市中壢區之住處與桃園
      市○○區○○路000號天晟醫院，單趟金額約90元，合計支出
      計程車車資費用3,330元等節，業提出天晟醫院診斷證明
      書3紙及醫療費用收據24紙、計程車預估車資試算網頁截
      圖為憑（見本院卷第9頁背面至第11頁、第12頁至第23頁
      、第24頁、第29頁背面）。茲衡上揭醫療費用金額及診治
      療程均屬原告治療上開傷勢所必要，並有相關單據證明之
      ，且核以搭乘計程車日期亦與上開診斷證明書及醫療費用
      收據開立日期均屬相符，堪信原告確有搭乘計程車往返住
      處與天晟醫院就診之事實，且為被告均不爭執。是原告主
      張請求醫療費用及交通費用合計9萬0,074元【計算式：醫
      療費用86,744元＋交通費用3,330元＝90,074元】，為有理
      由，應予准許。
　　⒉看護費用，得請求8萬1,600元：
　　　原告主張因本件車禍事故增加雇請專人24小時看護照料作
      息起居及傷勢之必要，請求住院手術4日及出院療養1個月
      ，合計34日看護費用8萬1,600元等語。經查，天晟醫院10
      8年7月1日、10月21日及109年7月17日開立之診斷證明書
      記載均略為：「共計住院4日。宜休養3個月並不宜提重物
      及劇烈運動，專人照顧1個月。」等內容，可知原告確有
      因接受手術住院4日，醫囑並建議應由他人於原告術後看
      護1個月，可認原告確有專人看護34日之需要，而被告除
      抗辯原告就此金額應扣除強制保險理賠金，以免重複請求
      外，未另為爭執（見本院卷第79頁背面）。參以一般看護
      市場行情，原告請求以每日2,400元之看護費用，未逾一
      般看護市場行情，是上開金額之請求（計算式：2,400元×
      34天＝81,600元），自應准許。
　　⒊不能工作之薪資損失，得請求7萬7,271元：
　　①按工資謂勞工因工作而獲得之報酬，包括工資、薪金及按
      計時、計日、計月、計件以現金或實物等方式給付之獎金
      、津貼及其他任何名義之經常性給與均屬之，勞動基準法
      第2條第3款定有明文。工資乃勞工之勞力所得，為其勞動
      對價所給付之經常性給與，倘雇主為改善勞工生活而給付
      非經常性給與，或為其單方目的，給付具有勉勵、恩惠性
      質之給與，即非為勞工工作給付之對價，與勞動契約上之
      經常性給與有別，不得列入工資範圍。又「經常性」與固
      定性給與不同，僅須在一般情況下經常可領取，縱時間上
      、金額上非固定，仍屬之，亦即只要某種給與係屬工作上
      之報酬，在制度上有經常性者，即得列入平均工資。是否
      為經常性給與，應依實際給付情形認定，非以其名目論斷
      。是工資之認定應依一般社會交易觀念，判斷是否具備勞
      工因提供勞務而由雇主獲致對價之「勞務對價性」要件，
      及有無於固定常態工作中可取得具有制度上「經常性給與
      」之要件。
　　②原告主張於本件車禍事故發生前6個月即108年1月份至6月
      份實領薪資收入分別為36,566元、22,767元、22,065元、
      27,735元、23,912元、23,060元（見本院卷第25頁背面至
      第28頁），並以6個月平均月收入2萬6,018元為基準計算
      ，並提出英群企業股份有限公司薪資明細表為證（見本院
      卷第25頁背面至第28頁）；查，前開平均月收入之薪資結
      構除每月常態領取基本薪資2萬3,500元以為勞務對價外，
      於2、4、5、6月份領取500元至1,000元不等之全勤獎金；
      於1、4、5月份領取444元至4,267元不等之免稅加班費；
      於1、2月份分別領取1萬3000元、200元之其他加項1、2，
      堪信上開薪津名目為原告於一般情況下經常可領取，縱時
      間上、金額上非固定，仍屬經常性給與之範疇，是被告辯
      以應以本薪2萬3,500元計算工作損失，即無可採。且經本
      院職權調閱原告之財產所得資料，其109年度所得為30萬9
      ,087元，有稅務電子閘門財產所得調件明細表存卷可查（
      見本院個資卷），認應以每月2萬5,757元（計算式：309,
      087÷12＝25,757，元以下四捨五入）計算原告薪資損失為
      當。
　　③另參以天晟醫院前揭診斷證明書醫囑欄記明：「宜休養3個
      月並不宜提重物及劇烈運動」等語，堪認原告因被告前開
      過失傷害行為而無法工作之期間應為出院後108年7月2日
      至108年9月30日止，則原告請求被告賠償108年7月2日至1
      08年9月30日不能工作所受薪資損失共計7萬7,271元【計
      算式：25,757元×3月＝77,271元，元以下四捨五入】之範
      圍內，應可採信，逾此範圍之請求即屬無據。
　　⒋勞動力減損，得請求25萬7,614元：
　　①原告主張本件車禍事故受有勞動力減損乙節，為被告所否
      認，原告向本院聲請檢附天晟醫院之病歷影本及光碟，囑
      託長庚醫療財團法人林口長庚紀念醫院（下稱林口長庚醫
      院）就原告所受右橈骨粉碎閉鎖性骨折、右腕韌帶斷裂等
      傷害於術後勞動力減損程度進行鑑定，經林口長庚醫院以
      111年6月6日長庚院林字第1110550501號函覆略為：「……
      綜合各項評估，項君因右橈骨粉碎性骨折開放性復位及內
      固定術後，右腕韌帶斷裂修補術號後，目前尚存右腕關節
      活動角度輕微受限，自覺患肢活動疼痛等症；依據美國醫
      學會障害指引評估，加以綜合病患賺錢能力、職業及年齡
      予以調整計算鑑定後，其勞動力減損6％。」（見本院卷第
      108頁）。
　　②就上開鑑定結果，原告具狀陳稱：林口長庚醫院以美國醫
      學會障害指引評估，未必合乎我國勞動市場現狀，應以「
      各殘廢等級喪失或減少勞動能力比率表」或「勞工保險失
      能給付標準附表級職業傷病失能補償費給付標準」較為可
      採，而認原告勞動力減損比例至少應達13.33％等語；被告
      則以：減損程度仍過高等語。惟查，勞工保險給付性質屬
      社會保險，相關金額核付標準係考量被保險人是否曾受傷
      及受傷時之狀況是否符合標準以為判斷，此與原告傷後終
      生受有勞動能力減損之情形不同，又本件業經林口長庚醫
      院就原告受傷後終生受有勞動能力減損作個案性評估與鑑
      定，自較貼近於原告真實勞動力受損情形，是原告此部分
      之陳述，並不足採；另被告雖陳稱減損程度仍屬過高云云
      ，惟未聲請函詢林口長庚醫院進一步確認上開鑑定結果，
      復表明無其他證據可供調查或提出（見本院卷第124頁背
      面、第125頁），是難僅憑其空言之詞遽認鑑定結論不可
      採。
　　③準此，原告因本件車禍事故受有勞動力減損之損害，勞動
      力減損比例應為6％。又原告主張勞動力減損之期間應自10
      8年6月29日至原告年滿65歲之128年4月18日止，惟原告前
      經准予給予自108年7月2日起計算至108年9月30日止之薪
      資損失，倘就108年7月2日起計算至108年9月30日間復給
      予勞動力減損之損失，顯有重複計算之情形，是本件原告
      請求之勞動力減損損失應自108年10月1日起算至原告於12
      8年4月18日年滿65歲強制退休止，方為合理。而原告每月
      薪資為2萬5,757元乙節，業已認定如前，是以原告每年所
      受薪資換算6％為每年1萬8,545元【計算式：25,757元12
      月6％＝18,545元】，依霍夫曼式計算法扣除中間利息（首
      期給付不扣除中間利息）核計其金額為新臺幣25萬7,614
      元【計算方式為：18,545×13.00000000+(18,545×0.00000
      000)×(14.00000000-00.00000000)=257,613.0000000000
      。其中13.00000000為年別單利5%第19年霍夫曼累計係數
      ，14.00000000為年別單利5%第20年霍夫曼累計係數，0.0
      0000000為未滿一年部分折算年數之比例(0/12+7140/365=
      0.00000000)。採四捨五入，元以下進位】。
　　⒌精神慰撫金，得請求10萬元：
　　　按精神慰藉金之賠償須以人格權遭遇侵害，使精神上受有
      痛苦為必要，其核給之標準固與財產上損害之計算不同，
      然非不可斟酌雙方身分資力與加害程度，及其他各種情形
      核定相當之數額；所謂相當，除斟酌雙方身分資力外，尤
      應兼顧加害程度與其身體、健康影響是否重大以為斷（最
      高法院51年台上字第223號判例意旨、最高法院89年度台
      上字第1952號判決意旨參照）。被告未遵守路口行車管制
      號誌，無視圓形紅燈之指示超越停止線進入路口，造成原
      告右橈骨粉碎閉鎖性骨折、右腕韌帶斷裂，並至原告勞動
      力減損6％，自屬不法侵害原告之身體、健康，是以原告主
      張其因被告前開過失行為，而受有相當之精神上痛苦，依
      上開法條規定請求非財產上損害賠償，應予准許。又原告
      為國中畢業，月收入2萬6,000元至3萬元，於108年度收入
      及109年度收入分別為24萬5,000餘元、31萬餘元，名下無
      財產；被告學歷為商專畢業，目前為家管，月收入0元，
      於108年度收入及109年度收入分別為8萬3,000餘元、3萬9
      ,000餘元，名下有不動產及股票共9筆財產價值714萬4,00
      0餘元等情，為兩造所自承（見本院卷第125頁），且有本
      院依職權調閱之稅務電子閘門財產所得調件明細表2份可
      佐。茲斟酌前述兩造之身分地位、經濟狀況、原告之傷勢
      及因被告上開侵權行為之侵害情節等一切情狀，認原告請
      求被告賠償精神慰撫金30萬元，尚屬過高，認應以10萬元
      為適當，逾此部分之請求，實屬無據。
　㈣又損害之發生或擴大，被害人或其代理人或使用人與有過失
    者，法院得減輕賠償金額，或免除之，為民法第217條第1項
    及第3項所明定，其立法目的在於平衡被害人與加害人之賠
    償責任，即於被害人本身，或其代理人或使用人對於損害之
    發生或擴大與有過失時，由法院斟酌情形，減輕或免除加害
    人之賠償金額，以免失諸過苛（最高法院91年度台上字第14
    33號判決意旨參照）。經查，本件原告及被告應各負5成之
    過失責任，業經本院認定如前。據此，原告得向被告求償金
    額應30萬3,280元【計算式：（醫療及交通費用90,074元＋看
    護費用81,600元＋薪資損失77,271元＋勞動力減損257,614元＋
    精神慰撫金100,000元）50％＝303,280元，元以下四捨五入
    】。
　㈤再按保險人依本法規定所為之保險給付，視為被保險人損害
    賠償金額之一部分；被保險人受賠償請求時，得扣除之。強
    制汽車責任保險法第32條定有明文。從而保險人所給付受益
    人之保險金，可視為被保險人或加害人所負損害賠償金額之
    一部分，受害人倘已自保險金獲得滿足，自不得又對被保險
    人或加害人再事請求（最高法院90年台上字第825號判決參
    照）。經查，原告已因本件車禍事故領取強制汽車責任保險
    理賠金17萬5,031元乙情，為原告具狀陳明（見本院卷第113
    頁），並據原告提出國泰產險理賠明細存卷可稽，依前開規
    定，上開保險金自應視為被告損害賠償金額之一部分，又前
    開認列原告得請求被告賠償之數額，共計應為30萬3,280元
    ，經扣除前開原告已領得之保險金17萬5,031元，原告得向
    被告請求之金額應為12萬8,249元【計算式：303,280元－175
    ,031元＝128,249元】。
　㈥按二人互負債務，而其給付種類相同，並均屆清償期者，各
    得以其債務，與他方之債務，互為抵銷。但依債之性質不能
    抵銷或依當事人之特約不得抵銷者，不在此限，民法第334
    條第1項定有明文。被告固抗辯因本件車禍受有雙側膝部挫
    傷併擦傷、右小腿擦傷、左踝擦傷等傷害，造成精神上痛苦
    ，向原告請求精神慰撫金50萬元等語，有天晟醫院診斷證明
    書附卷可參（見本院卷第90頁），並經本院依職權調取刑事
    案卷核閱無訛，且原告表示被告請求金額過高外，復不就被
    告抵銷抗辯之受傷事實為爭執（見本院卷第125頁），堪信
    被告所辯為真。原告既於本件車禍事故與有過失，對被告所
    受之損害亦應負擔損害賠償責任，故被告以之對原告為抵銷
    抗辯，自屬有據。爰審酌前述兩造之身分地位、經濟狀況、
    被告上開傷勢及原告侵害被告身體權情節等一切情狀，認被
    告請求之精神慰撫金應以1萬5,000元為妥適。參以兩造就本
    件車禍事故肇事比例均為5成，已認定如前述，則被告對於
    原告之請求亦應適用過失相抵之法則，減輕原告賠償金額50
    ％。從而，被告得抵銷金額為7,500元【計算式：15,000元×5
    0％＝7,500元】。
　㈦綜上，被告因本件車禍事故所得請求之慰撫金額為7,500元，
    與原告得請求被告賠償之金額12萬8,249元，兩相抵銷後，
    原告尚得向被告請求12萬0,749元【計算式：128,249元－7,5
    00元＝120,749元】。
四、末按給付無確定期限者，債務人於債權人得請求給付時，經
    其催告而未為給付，自受催告時起，負遲延責任。其經債權
    人起訴而送達訴狀，或依督促程序送達支付命令，或為其他
    相類之行為者，與催告有同一之效力。遲延之債務，以支付
    金錢為標的者，債權人得請求依法定利率計算之遲延利息。
    其利率未經約定，亦無法律可據者，週年利率為5%，為民法
    第229條第2項、第233條第1項前段、第203條分別明定。本
    件原告對被告之損害賠償請求權屬未定給付期限之金錢債權
    ，故其就上述12萬0,749元請求被告給付自起訴狀繕本送達
    翌日即110年7月16日（見本院卷第40頁）起至清償日止，按
    週年利率5%計算之利息，亦屬有理。
五、綜上所述，原告依侵權行為之法律關係請求被告給付如主文
    第1項所示，為有理由，應予准許；逾此部分之請求，則屬
    無據，應予駁回。
六、本件原告勝訴部分係就民事訴訟法第427條訴訟適用簡易程
    序所為被告敗訴之判決，依同法第389條第1項第3款規定，
    應依職權宣告假執行。原告固陳明願供擔保請准宣告假執行
    ，然此僅促使本院依職權發動，毋庸為准駁之諭知；至原告
    敗訴部分，其假執行之聲請失所附麗，併予駁回。
七、本件訴訟費用額為2萬7,244元（詳如訴訟費用計算書），爰
    依民事訴訟法第79條、第87條第1項之規定，確定兩造應負
    擔之訴訟費用如主文第3項所示。　　
中　　華　　民　　國　　111 　年　　8 　　月　　30　　日
                  中壢簡易庭  法  官  劉哲嘉
以上為正本係照原本作成。
如不服本判決，應於送達後20日內，向本院提出上訴狀並表明上
訴理由，如於本判決宣示後送達前提起上訴者，應於判決送達後
20日內補提上訴理由書（須附繕本）。
如委任律師提起上訴者，應一併繳納上訴審裁判費。
中　　華　　民　　國　　111 　年　　8 　　月　　30　　日
　　　　　　　　　　　　　　　書記官  陳香菱
附表　
訴訟費用計算書：　　　　　　　　　　　　　　　　
項目 金額 （新臺幣/元） 備註 裁判費 16,444元 由原告墊付 鑑定費用 10,800元 由原告墊付 共計 27,244元